臺灣彰化地方法院刑事判決　　　　　　　　　　　　九十一年度訴字第一二四一號
　　公　訴　人　臺灣彰化地方法院檢察署檢察官
　　被　　　告　甲○
　　被　　　告　乙○○
右列被告因偽造文書等案件，經檢察官提起公訴 (九十年度偵字第四四八一號)，本
院判決如左：
    主  文
甲○、乙○○共同行使偽造之私文書，足生損害於公眾，甲○處有期徒刑伍月，乙○
○處有期徒刑肆月，如易科罰金，均以參佰元折算壹日。各緩刑參年。
所偽造之財團法人北港朝天宮捐贈收據貳張（編號：０００五四一號、０００五四二
號）、財團法人台灣省台中縣大甲鎮瀾宮捐贈收據肆張（編號：０００六八五號、０
００四五一號、００二０四六號、００二０一０號）、鹿港天后宮捐贈收據肆張（編
號：０００四０九號、００二０二三號、００一三一六號、０００四四六號）均沒收
。
    事  實
一、甲○、乙○○係夫妻關係，二人同於台灣人壽保險股份有限公司服務，均係依法
    應納稅之義務人。甲○明知其並未捐贈新台幣（下同）十萬元予財團法人北港朝
    天宮、亦未捐贈四十萬元予台灣省台中縣大甲鎮鎮瀾宮，而乙○○也明知並未捐
    贈十萬元予財團法人北港朝天宮，亦未捐贈四十萬元予鹿港天后宮管理委員會，
    惟其二人竟與自不詳姓名、年籍之成年男子，共同基於偽造文書及逃漏稅之犯意
    聯絡，由甲○以十萬元之代價，在其公司內，向該名男子買入其所偽造、上載甲
    ○、乙○○二人分別捐贈該等款項與前揭寺廟、如主文欄所示編號之捐贈收據共
    十張，累積共一百萬元，其等再共同持上開偽造捐贈之收據，而在中華民國八十
    七年度綜合所得結算申報書上列舉扣除額捐贈費用一百萬元，以詐術向財政部台
    灣省中區國稅局彰化縣分局提出申報，使之列舉扣除額虛增，個人綜合所得減少
    ，以此方法逃漏所得稅約三十四萬三千七百二十七元，足以生損害於稅捐稽徵機
    關對於稅捐稽徵之正確性。
二、案經財政部台灣省中區國稅局函送臺灣彰化地方法院檢察署檢察官偵查起訴。
    理  由
一、訊據被告甲○、乙○○對其二人於上述時、地，以偽造之捐贈單據作為捐贈列舉
    扣除額之名義申報所得稅用以逃漏稅捐之事實均供白承認，並有業據台灣省中區
    國稅局八十九年四月五日中區稅密字第八九○○一九八六○號函附其等之八十七
    年度所得稅申報書一紙、前述偽造之捐贈收據影本共十張附卷可相佐證，其等上
    開犯行洵堪認定，皆應依法予以論科。
二、核被告甲○、乙○○二人所為，均係犯刑法第二百十六條之行使第二百十條之私
    文書罪及稅捐稽徵法第四十一條之逃漏稅罪。其二人與該不詳姓名、年籍之成年
    男子間，就前揭犯行，有犯意之聯絡及行為之分擔，皆為共同正犯。又其等偽造
    私文書後（起訴書贅引刑法第二百十五條）持以行使，其偽造之低度行為已為行
    使之高度行為所吸收，不另論處。又被告甲○、乙○○所犯上述行使偽造私文書
    罪與納稅之義務人、以詐術逃漏稅捐罪二罪間，有方法、結果之牽連關係，應從
    一重之行使偽造私文書罪處斷。爰審酌被告二人犯罪之動機、目的、方法、手段
    、品行、所得利益、所生危害，其等為圖逃漏稅捐，竟買入偽造之捐贈收據來報
    稅，此做法固值非議，然其等被查獲後，業已依法補稅，並繳交罰鍰，犯後態度
    良好等一切情狀，分別量處如主文所示之刑，並均諭知易科罰金之折算標準（被
    告行為後，刑法第四十一條已於九十年一月四日修正第一項，得易科罰金之法定
    最高本刑業已提高至五年以下有期徒刑之罪，使其受六月以下有期徒刑之宣告者
    ，亦得諭知易科罰金，此修正之規定並於同年、月十日由總統公布而施行，被告
    於行為時，其所犯前述之罪雖不得易科罰金，然其行為後、裁判時之新法業有得
    易科罰金之規定，則依刑法第二條第一項前段規定之意旨，自應適用修正後之刑
    法第四十一條第一項前段之規定來處斷，始有利於被告），以示懲儆。末查被告
    二人前均未曾受有期徒刑以上刑之宣告，此有臺灣彰化地方法院檢察署刑案資料
    查註紀錄表一紙在卷可稽，其等經此教訓，應知警惕而無再犯之虞，是所宣告之
    刑，認以暫不執行為適當，故皆併予宣告緩刑三年，以勵自新。上開偽造之捐贈
    收據，係被告與共犯共同偽造所得之物，業據被告二人供明在卷，應併依法宣告
    沒收之。
據上論斷，應依刑事訴訟法第二百九十九條第一項前段、稅捐稽徵法第四十一條、刑
法第十一條前段、第二條第一項前段、第二十八條、第二百十六條、第二百十條、第
四十一條第一項前段、第五十五條、第三十八條第一項第三款、罰金罰鍰提高標準條
例第一條前段、第二條，判決如主文。
本案經檢察官林鈴淑到庭執行職務。
中      華      民      國      九十一    年    十一    月    二十九    日
                                臺灣彰化地方法院刑事第一庭
                                    法      官  葛永輝
右正本證明與原本無異。
如不服本判決，應於送達後十日內向本院提出上訴狀( 須附繕本 )。
告訴人或被害人對於判決如有不服具備理由請求檢察官上訴者，其上訴期間之計算係
以檢察官收受判決正本之日期為準。
                                    法院書記官  施惠卿
中      華      民      國      九十一    年    十一    月    二十九    日
刑法第二百十六條
行使第二百十條至第二百十五條之文書者，依偽造、變造文書或登載不實事項或使登
載不實事項之規定處斷。
刑法第二百十條
偽造、變造私文書，足以生損害於公眾或他人者，處五年以下有期徒刑。
稅捐稽徵法第四十一條
納稅義務人以詐術或其他不正當方法逃漏稅捐者，處五年以下有期徒刑、拘役或科或
併科新臺幣六萬元以下罰金。
